【裁判字號】    97,聲,360
【裁判日期】    970731
【裁判案由】    行使權利
【裁判全文】
臺灣嘉義地方法院民事裁定  97年度聲字第360號
聲  請  人  香港商香港上海匯豐銀行股份有限公司
                        4樓
法定代理人  丙○○
代  理  人  乙○○
相  對  人  甲○○
上列聲請人聲請行使權利事件，本院裁定如下：
    主  文
相對人應於本裁定送達後二十日內，就其因本院九十四年度執全
字第八八九號假處分執行所受損害，向聲請人行使權利，並向本
院提出為行使權利之證明。
聲請程序費用由相對人負擔。
    理  由
一、按訴訟終結後，供擔保人得聲請法院通知受擔保利益人於一
    定期間內行使權利，並向法院為行使權利之證明，民事訴訟
    法第104條第1項第3款後段定有明文。
二、本件聲請意旨略以：
（一）聲請人於民國96年12月14日標得中華商業銀行股份有限公
      司（下稱中華銀行）資產、負債及營業，依行政院金融監
      督管理委員會97年3月13日金管銀（五）字第09700088250
      號函，於97年3月29日起概括承受中華銀行之資產、負債
      及營業（不含保留資產與保留負債），並已依金融機構合
      併法第18條規定，於97年3月29日起連續五日將債權讓與
      之通知公告在經濟日報B2版，是本案債權業已合法讓與聲
      請人，合先敘明。
（二）中華銀行與相對人間清償債務事件前依鈞院94年度裁全字
      第1690號假處分裁定，提供交通銀行開發金融債券第20期
      第1次五年期債票，面額新臺幣（下同）100,000元券共31
      張，票號AD00706至AD00736號，合計3,100,000元為擔保
      ，並以鈞院94年度存字第1035號擔保提存事件提存後，聲
      請假處分執行相對人之財產（94年度執全字第889號）在
      案。茲因本案請求塗銷所有權移轉登記訴訟，業經鈞院95
      年度訴字第400號判決中華銀行勝訴，嗣經臺灣高等法院
      臺南高分院以96年度上易字第97號判決中華銀行敗訴確定
      ，且本案執行之標的亦經第一順位抵押權人聲請鈞院95年
      度執字第13115號拍賣抵押物執行事件拍賣清償完畢，訴
      訟業已終結，爰聲請法院通知相對人限期行使權利等語。
三、聲請人前開主張之事實，業據提出行政院金融監督管理委員
    會97年3月13日金管銀（五）字第09700088250號函、97年3
    月29日經濟日報地B2版公告影本、本院94年度裁全字第1690
    號假處分裁定、94年度存字第1035號提存書、國庫保管品收
    受證明書等為證，並經本院依職權調閱本院94年度裁全字第
    1690號、94年度執全字第889號假處分保全程序暨執行卷、
    94年度存字第1035號擔保提存卷審核無訛，聲請人聲請限期
    命相對人行使權利，核與前揭規定相符，自應准許。
四、依民事訴訟法第95條、第78條，裁定如主文。
中    華    民    國    97    年     7    月    31    日
                  民事第一庭法  官  柯月美
以上正本係照原本作成。
如對本裁定抗告應於送達後10日內向本院提出抗告狀。
中    華    民    國    97    年     7    月    31    日
                            書記官  李文政


司法院資訊處製作；財團法人民間司法改革基金會備份。
